【裁判字號】    97,消債更,455
【裁判日期】    971202
【裁判案由】    更生事件
【裁判全文】
臺灣士林地方法院民事裁定           97年度消債更字第455號
聲  請  人  甲○○○○○○
即  債務人
                        號1樓.
代  理  人  陳正旻律師
上列債務人因聲請更生事件，聲請保全處分，本院裁定如下：
    主  文
本裁定公告之日起六十日內，就債務人所有車牌號碼4067-EG 之
汽車，不得開始或繼續強制執行程序；債務人亦不得為處分、移
轉、變更、信託或設定他項權利及其他一切處分或增加負擔之行
為。
聲請人其餘聲請駁回。
    理  由
一、按法院就更生或清算之聲請為裁定前，得因利害關係人之聲
    請或依職權，以裁定保全債務人財產及停止債務人財產強制
    執行程序，消費者債務清理條例第19條第1 項第1 款、第3
    款定有明文。又前項保全處分，除法院裁定開始更生或清算
    程序外，其期間不得逾60日，復為同條第2 項前段所明定。
二、本件聲請意旨略以：聲請人因財務困難，陷於不能清償債務
    之窘境，業已向本院提出更生之聲請而繫屬中。因聲請人所
    有車牌號碼4067-EG 之汽車，係聲請人招攬業務之代步工具
    ，為職業上所必需，若該汽車遭債權人聲請強制執行，將影
    響聲請人日後業務之招攬，恐喪失工作機會，為此聲請保全
    處分等語。
三、查本件債務人已向本院聲請更生，聲請人主張車牌號碼4067
    -EG 之汽車為其所有，亦據本院依職權查明屬實。本院斟酌
    上開聲請人之財產如不予保全，確有妨礙聲請人重建更生之
    虞，而於更生之聲請為裁定前，准其就如附表所示不動產為
    保全處分，並同時諭知債務人就該不動產亦不得為處分、移
    轉、變更、信託或設定他項權利及其他一切處分或增加負擔
    之行為，以資兼顧。
四、至聲請人雖另以：聲請人平均月薪約新臺幣（下同）4 萬
    5,000 元，債權人香港商香港上海豐銀行股份有限公司已
    聲請對於聲請人任職之杏輝藥品工業股份有限公司薪資聲請
    強制執行，經臺灣宜蘭地方法院核發支付命令扣押聲請人每
    月薪資3 分之1 ，惟聲請人除己身生活外，尚需扶養2 名幼
    子，每月固定支出達5 萬1,617 元，若續行強制執行程序將
    影響債務人基本生活，為此另請求停止對於聲請人薪資債權
    之強制執行程序云云。惟按，保全處分，係於法院就更生之
    聲請為裁定前，為防杜債務人之財產減少，維持債權人間之
    公平受償，及使債務人有重建更生之機會，始有保全處分之
    必要，此觀諸消費者債務清理條例第19條立法說明即明。又
    債務人對於第三人之債權，係維持債務人及其共同生活之親
    屬生活所必需者，不得為強制執行，強制執行法第122 條亦
    規定甚明。本件債務人以維持債務人基本生活需要為據，核
    與上開消費者債務清理條例保全處分之目的尚有未合，自難
    以聲請意旨所憑理由遽予認定有保全處分之必要。至聲請人
    所述生活及扶養需求乙節，如執行法院就債務人對第三人薪
    資債權之執行，果有影響債務人及共同生活親屬生活必需之
    情事，應以執行法院違反強制執行法第122 條規定，循同法
    第12條第1 項規定聲明異議，非消費者債務清理條例保全處
    分所應審酌。
五、從而，債務人聲請保全處分，為一部有理由，一部無理由，
    爰裁定如主文。
中    華    民    國    97    年    12    月    2     日
                  民事第二庭  法      官  王本源
上為正本係照原本作成。
如不服本裁定，應於裁定送達後10日內，以書狀向本院提出抗告
，並繳納抗告費新臺幣1 千元。
中    華    民    國    97    年    12    月    2     日
                              書  記  官  陳淑女


司法院資訊處製作；財團法人民間司法改革基金會備份。
